【裁判字號】    89,簡上,84
【裁判日期】    890816
【裁判案由】    傷害
【裁判全文】
臺灣高雄地方法院刑事判決                          八十九年度簡上字第八四號
    上  訴  人
    即 公 訴人  臺灣高雄地方法院檢察署檢察官
    上  訴  人
    即  被  告  丙○○
    選任辯護人  黃勇雄
右列上訴人因被告丙○○傷害案件，不服台灣高雄地方法院高雄簡易庭八十九年二月
十一日八十九年度雄簡字第六九號簡易判決（起訴案號：八十八年度偵字第二九六八
五號）提起上訴，本院判決如左：
    主  文
上訴駁回。
    事  實
一、丙○○於民國八十八年五月二十八日中午十二時五十分許，在高雄市○鎮區○○
    里○○路五號前，因其妻庚○○與美髮店老闆乙○○起爭執互相拉扯，丙○○與
    乙○○所僱用之員工甲○○、己○○、丁○○等人見狀，均欲前去勸架，惟丙○○以為甲○○等人係欲前來幫助乙○○毆打其妻庚○○，丙○○竟基於傷害之犯
    意，手持畚箕毆打甲○○並與之拉扯，致其頭皮瘀腫二乘二公分及手擦挫傷三乘
    二公分之傷害。
二、案經甲○○訴由高雄市政府警察局前鎮分局報告台灣高雄地方法院檢察署檢察官
    偵查後聲請簡易判決處刑。
         理   由
一、訊據被告丙○○矢口否認有上開傷害之犯行，辯稱：當天係因伊太太庚○○與乙○○起爭執，伊並未與告訴人甲○○起爭執，伊亦未持畚箕毆打告訴人，伊係前
    去勸架並要拉開庚○○，不意告訴人竟逼迫伊，伊邊躲其攻擊後退至伊家中一樓
    室內，告訴人與另一位不知姓名之美髮小姐也進逼至室內，伊始終均未有持畚箕
    毆打告訴人之情事云云。惟查上開傷害之事實，業據告訴人甲○○於本院審理中
    供稱：當天是我的老闆與被告之太太在外面起爭執並打架，我當時在幫客人吹頭
    髮我出去，被告拉我在一旁，叫我不要管，要管的話連我一起打，他就用畚箕打
    我頭等語。核與另當時在場之證人丁○○到庭證稱：住在五號的老闆乙○○與住
    在七號的郭太太庚○○在起爭執，丙○○要去勸架，甲○○對丙○○說你不可以
    去拉他們，丙○○說你不走的話我要拿畚箕打妳，甲○○還是不讓丙○○過去，
    丙○○就拿畚箕打甲○○的頭，接著丙○○又把甲○○拖到屋內，之後我就不知
    道了等語。及當時在場之證人己○○到庭證稱：那天我老闆乙○○與庚○○在起
    爭執，我和甲○○看到後要去拉，丙○○叫我們不要管，他並說要是我們不走的
    話，他要拿畚箕打我們，他拿畚箕打甲○○，並把甲○○拖到屋內壓甲○○在地
    上，我趕快進去把他們拉開等語。則依告訴人與上開證人所述之情節大致相符，
    復有告訴人甲○○之驗傷診斷書一紙在卷可資佐證，被告有前開毆打告訴人之犯
    行，事證明確，所辯顯屬卸責之詞，不足採信，至於證人乙○○雖到庭證稱：是
    我與庚○○起爭執，甲○○他們要來勸架，丙○○要讓他太太打我，所以才不要
    我的員工來救我，他太太看到丙○○打甲○○之後就放開我，我、庚○○與己○○三人一起跑進屋內等語。及證人庚○○雖到庭證述：當天十二點我在騎樓燒紙
    錢，乙○○、己○○、甲○○三個人就把我壓在地上，他們三人要把我的上衣拉
    開，我先生從屋內走出來看到後，要把我救出，甲○○誤以為我先生要打他，甲○○就用手打我先生，我先生邊躲邊退到屋子裡，只剩下乙○○在壓我，我就掙
    開起身到屋內等語。惟查本件係因乙○○與庚○○互相爭吵打架所引起，且當時
    其二人正扭打在一起，對於被告與告訴人間所發生之全部情節，應無法全程目睹
    所證述之事實經過情節自難期其周全、正確，故其二人之證詞，雖與右述之告訴
    人指訴及證人丁○○等證述情節稍有出入，仍難作為被告有利或不利之論據，併
    此敘明。又證人戊○○到庭證稱：我是隔壁賣麵的，乙○○與庚○○常常吵架，
    那天吵的比較厲害，他們二人都拿水在潑，我看到時，他們二人已倒在地上，很
    多人去勸架，因為我要做生意，所以是進進出出的，我進去拿東西出來時，就看
    到甲○○在丙○○的家中，我並沒有看到全程等語。則證人戊○○既未看到全程
    ，是其證詞亦難作為被告有利或不利之認定，附此敘明。綜上所述，被告有前開
    傷害之犯行，堪予認定。
二、核被告所為係犯刑法第二百七十七條第一項之傷害罪，至於供犯罪所用之畚箕，
    未經扣案，為避免執行沒收之困難，不另諭知沒收，併此敘明。原審適用刑法第
    二百七十七條第一項、第四十二條第二項、罰金罰鍰提高標準條例第一條前段、
    第二條，依簡易判決量處被告罰金貳千元，並諭知如易服勞役之折算標準，認事
    用法並無不合，量刑亦稱妥適，檢察官依告訴人之請求提起上訴，指摘原判決量
    刑過輕，及被告提起上訴指摘原判決違誤，均為無理由，應予駁回。
據上論斷，應依刑事訴訟法第四百五十五條之一第三項、第三百六十八條，判決如主
文。
本案經檢察官洪期榮到庭執行職務。
中      華      民      國      八十九      年      八    月    十六    日
                                  臺灣高雄地方法院刑事第六庭
                                      審判長法  官  莊崑山
                                            法  官  洪碩垣
                                            法  官  沈建興
右正本證明與原本無異。
如不服本判決，應於判決送達後十日內，向本院提出上訴狀。
                                            書記官  蔡琬玲
中    華    民    國    八十九    年      八      月        十六      日


司法院資訊處製作；財團法人民間司法改革基金會備份。
